ro-RO: Tip de interfață la capătul axului coloanei de direcție: Dublu D (DD); Cu flanșă; Hexagonală; Cu pană; Rotundă; Canelată; Conică; Altele
cs: Typ rozhraní konce hřídele řízení: Dvojité D (DD); Přírubový; Šestihranný; S drážkou pro pero; Kulatý; Drážkovaný; Kuželový; Jiné
de: Schnittstellentyp des Lenksäulenwellenendes: Doppel-D (DD); Mit Flansch; Sechskant; Mit Passfeder; Rund; Verzahnt; Konisch; Sonstige
ru: Тип интерфейса конца вала рулевой колонки: Двойное D (DD); Фланцевое; Шестигранное; Шпоночное; Круглое; Шлицевое; Коническое; Другое
lt-LT: Vairo kolonėlės veleno galo jungties tipas: Dvigubo D (DD); Su flanšu; Šešiakampė; Su pleištu; Apvali; Su išdrožomis; Smailėjanti; Kita
fi: Ohjausakselin kiinnityspinnan tyyppi: Double D (DD); Laippa; Kuusio; Kiilauralla; Pyöreä; Uritettu; Kartioitu; Muu
pt-PT: Tipo de interface da extremidade do eixo da coluna de direção: Duplo D (DD); Com flange; Hexagonal; Com chaveta; Redondo; Estriado; Cónico; Outro
nl: Stuurkolom aseind interfacetype: Dubbel D (DD); Geflensd; Zeskant; Met spie; Rond; Met spiebanen; Conisch; Overige
pt-BR: Coluna de direção extremidade do eixo tipo de interface: Duplo D (DD); Com flange; Sextavado; Chavetado; Redondo; Estriado; Cônico; Outro
sv: Typ av gränssnitt på styrpelarens axelände: Dubbel-D (DD); Flänsad; Sexkantig; Kilad; Rund; Splinsad; Konisk; Övrigt
es: Tipo de interfaz final del eje de la columna de dirección: Doble D (DD); Con brida; Hexagonal; Chaveteado; Redondo; Estriado; Cónico; Otro
da: Endegrænsefladetype for ratstammeaksel: Dobbelt D (DD); Flange; Sekskantet; Med kilespor; Rund; Notet; Konisk; Andet
vi: Kiểu giao diện đầu trục cột lái: Chữ D kép (DD); Mặt bích; Lục giác; Có then; Tròn; Then hoa; Vuốt thon; Khác
hu: Kormányoszlop tengelyvégének csatlakozási típusa: Dupla D (DD); Peremes; Hatszögletű; Ékes; Kerek; Bordás; Kúpos; Egyéb
th: ประเภทอินเทอร์เฟซปลายเพลาคอลัมน์พวงมาลัย: ดับเบิล D (DD); หน้าแปลน; หกเหลี่ยม; แบบมีลิ่ม; กลม; ร่องสไปลน์; เทเปอร์; อื่นๆ
en: Steering column shaft end interface type: Double D (DD); Flanged; Hex; Keyed; Round; Splined; Tapered; Other
hr-HR: Tip sučelja kraja osovine upravljačkog stupaca: Dvostruko D (DD); S prirubnicom; Šesterokutni; S utorom za klin; Okrugli; Užljebljeni; Konusni; Ostalo
nb: Grensesnittstype for enden av rattstammeakselen: Dobbel D (DD); Med flens; Sekskant; Med kile; Rund; Riflet; Konisk; Annet
ko: 스티어링 칼럼 샤프트 끝단 인터페이스 유형: 더블 D(DD); 플랜지형; 육각; 키형; 원형; 스플라인형; 테이퍼형; 기타
ja: ステアリングコラムシャフト端部インターフェースタイプ: ダブルD (DD); フランジ; 六角; キー付き; ラウンド; スプライン; テーパー; その他
bg-BG: Тип интерфейс на края на вала на кормилната колона: Двойно D (DD); С фланец; Шестостен; С шпонков канал; Кръгла; Шлицована; Конусовидна; Друго
fr: Type d’interface à l’extrémité de l’arbre de la colonne de direction: Double D (DD); À bride; Hexagonal; Claveté; Rond; Cannelé; Conique; Autre
it: Tipo di interfaccia terminale dell'albero del piantone dello sterzo: Doppia D (DD); Flangiato; Esagonale; A chiavetta; Tondo; Scanalato; Conico; Altro
tr: Direksiyon mili ucu arayüz tipi: Çift D (DD); Flanşlı; Altıgen; Kamalı; Yuvarlak; Frezeli; Konik; Diğer
zh-TW: 轉向柱軸端介面類型: 雙 D (DD); 法蘭; 六角; 鍵槽; 圓形; 花鍵; 錐形; 其他
el: Τύπος διεπαφής άκρου άξονα κολόνας τιμονιού: Double D (DD); Με φλάντζα; Εξάγωνη; Με σφήνα; Στρογγυλή; Με πολύσφηνο; Κωνική; Άλλο
pl: Typ gniazda końcowego wału kolumny kierownicy: Podwójne D (DD); Z kołnierzem; Sześciokątne; Wpustowe; Okrągłe; Wielowypustowe; Stożkowe; Inne
zh-CN: 转向柱轴端接口类型: 双 D 型 (DD); 法兰连接; 六角形连接; 键槽连接; 圆形连接; 花键连接; 锥形连接; 其他
sl-SI: Vrsta vmesnika konca gredi krmilnega stebra: Dvojni D (DD); S prirobnico; Šestkotni; Z zagozdo; Okrogli; Z utori; Konusni; Drugo
sk-SK: Typ rozhrania na konci hriadeľa stĺpika riadenia: Dvojité D (DD); S prírubou; Šesťhranné; S drážkou na pero; Okrúhle; Drážkované; Kónické; Iné